臺灣高等法院高雄分院刑事判決　　　　　 96年度上易字第1號
上　訴　人　臺灣高雄地方法院檢察署檢察官
被　　　告　壬○○
選任辯護人　吳春生　律師
　　　　　　許龍升　律師
被　　　告　子○○
　　　　　　丁○○
　　　　　　丙○○
　　　　　　戊○○
　　　　　　辛○○
　　　　　　乙○○
　　　　　　己○○
　　　　　　癸○○
　　　　　　丑○○
上列上訴人因被告等詐欺案件，不服臺灣高雄地方法院95年度易
字第1371號中華民國95年10月23日第一審判決（起訴案號：臺灣
高雄地方法院檢察署95年度偵字第18512 、11590 、19551 、19
779 、20083 號），提起上訴，本院判決如下：
     主  文
原判決關於壬○○、子○○、丁○○、丙○○、戊○○、辛○○
、乙○○、己○○、癸○○、丑○○部分均撤銷。
壬○○連續犯共同詐欺取財罪，處有期徒刑貳年。扣案如附表二
所示之物均沒收。
子○○連續犯共同詐欺取財罪，處有期徒刑壹年貳月。扣案如附
表二所示之物均沒收。
丁○○連續犯共同詐欺取財罪，處有期徒刑壹年陸月。扣案如附
表二所示之物均沒收。
丙○○連續犯共同詐欺取財罪，處有期徒刑壹年貳月。扣案如附
表二所示之物均沒收。
戊○○連續犯共同詐欺取財罪，處有期徒刑壹年貳月。扣案如附
表二所示之物均沒收。
辛○○連續犯共同詐欺取財罪，處有期徒刑壹年。扣案如附表二
所示之物均沒收。
乙○○犯幫助詐欺取財罪，處有期徒刑伍月，如易科罰金，以銀
元佰元即新臺幣玖佰元折算壹日，緩刑貳年，應於九十六年十
二月三十一日前支付國庫新臺幣陸萬元。
己○○犯幫助詐欺取財罪，處有期徒刑伍月，如易科罰金，以銀
元佰元即新臺幣玖佰元折算壹日，緩刑貳年，應於九十六年十
二月三十一日前支付國庫新臺幣陸萬元。
癸○○犯幫助詐欺取財罪，處有期徒刑伍月，如易科罰金，以銀
元佰元即新臺幣玖佰元折算壹日，緩刑貳年，應於九十六年十
二月三十一日前支付國庫新臺幣陸萬元。
丑○○犯幫助詐欺取財罪，處有期徒刑伍月，如易科罰金，以銀
元佰元即新臺幣玖佰元折算壹日，緩刑貳年，應於九十六年十
二月三十一日前支付國庫新臺幣陸萬元。
    事  實
一、壬○○與大陸詐騙集團成員某不詳姓名、年籍綽號「姐仔」
    之成年女子，共同基於意圖為自己不法所有詐欺取財之概括
    犯意聯絡，自民國（下同）94年4 月間起，由「姐仔」所屬
    之集團人員負責在大陸打電話以如附表一所示之方式，連續
    詐騙如附表一所示之許懿仁等27人，誘使許懿仁等27人分別
    依指示匯款入其所指定之人頭帳戶內，壬○○再依綽號「姐
    仔」之成年女子之指示持其所提供之人頭帳戶存摺或提款卡
    至各金融機構之提款機領款或臨櫃取款，得款後留存各次領
    得款項之十分之一數額充為其報酬，剩餘之款項則匯至綽號
    「姐仔」之成年女子所指定之帳戶內，嗣子○○、辛○○分
    別於95年2 月初，丁○○於同年2 月底，戊○○於同年3 月
    底，丙○○於同年4 月8 日，亦共同基於意圖為自己不法所
    有之詐欺取財之概括犯意聯絡，由子○○自己1 人，丁○○
    、丙○○2 人1 組，戊○○與辛○○或自己1 人或共同1 組
    ，依壬○○之指示，分持人頭帳戶提款卡至各金融機構提款
    機領錢或持人頭帳戶存摺、印章臨櫃提款，充當俗稱之「車
    手」，所領得之款項交由壬○○統籌處理，壬○○再每星期
    結算一次，除戊○○加入之前2 星期係收取每日新臺幣（下
    同）3,000 元之報酬，辛○○如獨自1 人領款亦收取每日3,
    000 元之報酬外，戊○○、辛○○共同1 組領款工作時，則
    與子○○分別自壬○○個人所得之十分之一酬勞中，按各次
    所領得之款項十分之三之比例收取報酬，戊○○、辛○○再
    平分當次報酬，丁○○則自壬○○個人所得之酬勞中以二分
    之一之比例收取報酬後，再與丙○○依六、四之比例分配該
    次報酬，其等以此方式陸續自王昱翔（原審另行審結）、朱
    素梅（原審另行審結）、江再生（原審另行審結）、李育芬
    （原審另行審結）、周弘原（經原審判刑確定）、甲○○（
    本院另行審結）、乙○○、陳金順（原審另行審結）、陳亮
    群（原審另行審結）、陳俊清（經原審判刑確定）、己○○
    、陳隆裕（原審另行審結）、庚○○（本院另行審結）、癸○○、劉進志（原審另行審結）、蔡依青（本院另行審結）
    、丑○○、李美玲（另案判決確定，並經臺灣高雄地方法院
    檢察署以95年度偵字第18512 號為不起訴處分）、林孟霆（
    另案判決確定，並經臺灣高雄地方法院檢察署以95年度偵字
    第18512 號為不起訴處分）、林慶昌（業經原審法院95年度
    簡字第4526號判決）、陳仲豪（業經原審法院95年度簡字第
    5350號判決）、溫盛光（業經原審法院95年度簡字第4185號
    判決）等之人頭帳戶內領得如附表一所示之許懿仁等27人被
    騙匯入之款項。截至95年4 月21日被查獲時止，壬○○共獲
    取酬勞約150 萬元；子○○共獲取酬勞約30多萬元；丁○○
    獲取酬勞約1 、2 百萬元（包括丙○○所得約20萬元酬勞）
    ；戊○○獲取酬勞約2 、30萬元；辛○○獲取酬勞約10萬元
    。嗣經警據報查辦，並於95年4 月21日9 時30分至10時55分
    許，持原審法院核發之搜索票（95年度聲搜字第1042號）分
    別至屏東市○○街27號8 樓之1 及該樓地下室，及子○○、
    戊○○分別所駕駛之車牌號碼ZS-6496 號、9T-1915 號自用
    小客車上扣得如附表三所示之物品，始悉上情。
二、乙○○、己○○、癸○○、丑○○均可預見將自己金融帳戶
    提供他人使用，可能幫助他人遂行詐欺取財之犯罪目的，竟
    仍以縱有人以其金融帳戶實施詐欺取財犯行，亦不違背其本
    意之幫助犯意，而分別於下列之時、地，以下述方式提供或
    出租或出售其等所有之金融機構帳戶予他人使用，容任他人
    使用其等之帳戶遂行詐欺犯行，嗣於95年4 月21日，為警分
    別查獲壬○○、戊○○、子○○、丁○○、丙○○、辛○○
    等人，並查扣如附表三所示之物品而循線查得上情。周弘原
    、乙○○等人提供帳戶幫助詐欺取財之行為分述如下：
  (一)乙○○於95年3 月間，因見報紙登載帳戶出租之廣告，竟基
    於幫助他人詐欺取財之犯意，在屏東縣潮州中華電信對面超
    商附近，將其所有之潮州郵局帳號：00000000000000號帳戶
    之存摺、提款卡、印章及密碼，以每月5,000 元之代價出租
    予同屬綽號「姐仔」之成年女子所屬集團成員之一之不詳姓
    名、年籍之中年男子。嗣綽號「姐仔」之成年女子所屬之詐
    騙集團成員，即共同基於意圖為自己不法所有之詐欺取財犯
    意，於同年3 月17日13時55分許，假檢察官之名，向Ｂ○○
    佯稱涉及詐欺案件，其存款帳戶將遭凍結，要求其設立防火
    牆，致Ｂ○○不疑有他，陷於錯誤，而於同日遭轉出4 筆金
    額計316 萬元，其中1 筆98萬元則轉入上開郵局帳戶內，並
    由壬○○等人將該帳戶內之匯款提領一空。
  (二)己○○於95年4 月間，見報紙登載帳戶出租之廣告，竟基於
    幫助他人詐欺取財之犯意，在新營交流道旁，將其所有之台
    南鹽水郵局帳號：000000000000000 號帳戶之存摺、提款卡
    、印章及密碼，以每月5,000 元之代價出租予同屬綽號「姐
    仔」之成年女子所屬集團成員之一之不詳姓名、年籍之中年
    男子。嗣綽號「姐仔」之成年女子所屬之詐騙集團成員，即
    共同基於意圖為自己不法所有之詐欺取財犯意，於同年4 月
    17日13時50分許，假臺灣台北地方法院檢察署之名，向Ｃ○○佯稱破獲詐騙集團，要求將存款另行匯至安全帳戶，致Ｃ
    ○○不疑有他，陷於錯誤，依指示分別轉匯155,000 元、59
    ,000 元 ，共計214,000 元入前開帳戶，並隨即由壬○○等
    人將該帳戶內之匯款提領一空。
  (三)癸○○於95年4 月初，見報紙登載帳戶出租之廣告，竟基於
    幫助他人詐欺取財之犯意，在台南仁德郵局附近，將其所有
    之仁德後壁厝郵局帳號：00000000000000 號 帳戶之存摺、
    提款卡、印章及密碼，以每月5,000 元之代價出租予同屬綽
    號「姐仔」之成年女子所屬集團成員之一之不詳姓名、年籍
    之中年男子。嗣綽號「姐仔」之成年女子所屬之詐騙集團成
    員，即共同基於意圖為自己不法所有之詐欺取財犯意，於同
    年4 月26日上午11時50分許，假臺灣高雄地方法院之名，向
    地○○佯稱積欠中華商業銀行信用卡消費款，嗣經地○○表
    明並未申辦該行信用卡，乃再指示地○○電詢犯罪防治中心
    報告，並立具金融調查管制帳號保密約定書，且要求地○○
    至遠東國際商業銀行申辦電話銀行業務，致地○○不疑有他
    ，陷於錯誤，而依指示辦理轉帳授權並於當日遭語音轉帳43
    2,000元至前開帳戶，並隨即由壬○○等人提領一空。
  (四)丑○○於95年3 月間，見報紙登載帳戶出租之廣告，竟基於
    幫助他人詐欺取財之犯意，在高雄市○○路旁，將其所有之
    高雄德智郵局帳號：00000000000000號帳戶之存摺、提款卡
    、印章及密碼，以每月5,000 元之代價出租予同屬綽號「姐
    仔」之成年女子所屬集團成員之一之不詳姓名、年籍之成年
    男子。嗣綽號「姐仔」之成年女子所屬之詐騙集團成員，即
    共同基於意圖為自己不法所有之詐欺取財犯意，於同年3 月
    15日上午10時許，假地方法院人員名義，向Ａ○○佯稱積欠
    中國信託銀行9,000 元欠款，要求其以電話號碼0000000000
    號與金融管理部門之林志中科長聯繫，嗣經Ａ○○依指示聯
    繫該名自稱為林志中科長後，該名林科長乃再佯稱為避免另
    有人遭詐騙，並利於監控銀行帳號，要求變更銀行密碼，致
    Ａ○○不疑有他，陷於錯誤，而於當日中午12時38分許，依
    指示自第一銀行南門分行語音轉帳，匯入563,000 元至前開
    帳戶內，並隨即由壬○○等人提領一空。
三、案經高雄市政府警察局報請臺灣高雄地方法院檢察署偵查起
    訴。
    理  由
一、上揭犯罪事實業據被告壬○○、戊○○、子○○、丁○○、
    丙○○、辛○○、乙○○、己○○、癸○○、丑○○等人於
    原審及本院審理中坦承不諱，核與如附表一所示被害人許懿
    仁等27人及被害人藍慧鎂於警詢時指述遭詐騙之情節相符，
    且有原審同案被告王昱翔、朱素梅、江再生、李育芬、周弘
    原、甲○○、庚○○、蔡依青及被告乙○○、陳金順、陳亮
    群、己○○、陳隆裕、癸○○、劉進志、丑○○等人，及另
    案被告林建成、林孟霆、李美玲、溫盛光、林慶昌等人之各
    該帳戶客戶歷史交易清單之交易資料，及被害人許懿仁之案
    件詳細資料表1 紙（見警卷第1 卷第116 頁），被害人玄○○之案件詳細資料表、雲林縣斗六分局受理刑事案件報案三
    聯單、中國信託商業銀行匯款單各1 紙（見警卷第1 卷第12
    9 、132 、133 頁），被害人巳○○之台灣銀行電子銀行跨
    行轉帳明細表、台北市政府警察局內湖分局受理刑事報案三
    聯單、受理詐騙帳戶通報警示、詐騙電話斷話簡便格式表、
    台灣銀行內湖分行轉出轉入資料表各1 紙（見警卷第1 卷第
    152 至154 頁），被害人酉○○、Ｅ○○之案件詳細資料表
    、台北市政府警察局中山分局受理刑事案件報案三聯單、郵
    政國內匯款執據、台北市政府警察局中山分局長春路派出所
    呈報單各1 紙（見警卷第1 卷第171 至173 、176 至178 ）
    ，被害人亥○○之案件詳細資料表、台中市警察局第五分局
    受理刑事案件報案三聯單各1 紙、郵政國內匯款執據5 紙、
    台中市警察局第五分局受理詐騙帳戶通報警示、詐騙電話斷
    話簡便格式表1 紙（見警卷第1 卷第194 至199 、202 、20
    3 至206 、208 頁），被害人Ｂ○○之案件資料詳細表2 紙
    、臺北縣政府警察局受理刑事案件報案三聯單、華南商業銀
    行存摺資料、第一銀行電話語音銀行業務申請書兼登錄單、
    華南商業銀行存款戶約定書、交易明細查詢、台灣銀行、彰
    化銀行定期存款單存摺資料各1 份（見警卷第2 卷第239 至
    242 、245 、246 至248 、249 、250 至253 頁），被害人
    天○○之案件資料詳細表、臺北縣政府警察局受理刑事案件
    報案三聯單、存款明細、臺北縣政府警察局詐騙帳戶通報警
    示、詐騙電話斷話簡便格式表各1 紙（見警卷第2 卷第266
    、269 、270 、272 頁），被害人寅○○之已出帳通話明細
    清單1 份，被害人申○○、寅○○案件資料詳細表1 紙、苗
    栗縣警察局受理刑事案件報案三聯單、中國國際商業銀行電
    話銀行業務申請書暨約定書、受理詐騙帳戶通報警示、詐騙
    電話斷話簡便格式表、存摺資料、苗栗頭份派出所受理各類
    案件紀錄表、臺北市政府警察局文山第一分局受理刑事案件
    報案三聯單各1 紙（見警卷第2 卷第279 、285 、286 、28
    9 、291 、292 、294 、295 、299 頁），被害人Ｈ○○之
    桃園縣政府警察局大園分局受理刑事案件報案三聯單1 紙、
    郵政國內匯款執據2 紙、桃園縣政府警察局大園分局蘆竹分
    駐所一般呈報單、內政部警政署反詐騙案件紀錄表各1 紙（
    見警卷第2 卷第315 、316 至320 頁），被害人Ｄ○○之案
    件資料詳細表、臺中縣警察局豐原分局豐原派出所受理刑事
    案件報案三聯單各1 紙（見警卷第2 卷第331 、334 頁），
    被害人戌○○之案件資料明細表、臺北縣警察局中和分局受
    理刑事案件報案三聯單、玉山銀行電子銀行初始密碼單各1
    紙（見警卷第2 卷第342 、345 、346 頁），被害人地○○
    之案件資料詳細表、台中市警察局第一分局受理刑事案件報
    案三聯單、遠東國際商業銀行電話語音傳真服務暨行動電話
    服務申請書、台中市警察局第一分局受理詐騙帳戶通報警示
    、詐騙電話斷話簡便格式表、台中市警察局第一分局公益派
    出所呈報單、行政院金融管制局金融調查管制帳號保密約定
    書各1 紙（見警卷第2 卷第360 、363 、364 、365 、366
    、367 頁），被害人午○○之案件資料詳細表、台北市政府
    警察局文山第二分局受理刑事案件報案三聯單、台新國際商
    業銀行國內匯款取款書各1 紙（見警卷第2 卷第380 、383
    、384 頁），被害人Ａ○○之案件詳細資料表、台北市政府
    警察局中正第二分局受理刑事案件報案三聯單、受理詐騙帳
    戶通報警示、詐騙電話斷話簡便格式表、存摺資料各1 份（
    見警卷第2 卷第396 、400 、401 、402 頁），被害人卯○○之案件詳細資料表、基隆市警察局市刑大受理刑事案件報
    案三聯單各1 紙、有限責任基隆市第二信用合作社跨行匯款
    回條2 紙聯、基隆市警察局刑警大隊偵辦詐騙帳號戶通報警
    示簡便格式表1 紙（見警卷第2 卷第417 、421 、422 、42
    3 、424 頁），被害人宙○○之案件詳細資料表、臺北縣警
    察局板橋分局受理刑事案件報案三聯單、存摺存款－交易明
    細查詢單各1 紙（見警卷第2 卷第439 、442 、443 頁），
    被害人黃○○之案件詳細資料表、屏東縣警察局受理刑事案
    件報案三聯單各1 紙（見警卷第2 卷第455 、459 頁），被
    害人未○○○之案件詳細資料表、台北市政府警察局北投分
    局受理刑事案件報案三聯單、台北市政府警察局北投分局受
    理各類案件紀錄表、台北市政府警察局北投分局光明派出所
    呈報單、內政部警政署反詐騙案件紀錄表、受理詐騙帳戶通
    報警示、詐騙電話斷話簡便格式表各1 紙（見警卷第2 卷第
    474 、478 至482 頁），被害人陳文卿之案件詳細資料表、
    高雄市政府警察局新興分局受理刑事案件報案三聯單、存款
    明細單各1 紙（見警卷第2 卷第494 、497 、498 頁），被
    害人辰○○之案件詳細資料表、台中市警察局第六分局受理
    刑事案件報案三聯單、台中市警察局第六分局受理詐騙帳戶
    通報警示、詐騙電話斷話簡便格式表、三信商業銀行匯款回
    條各1 紙（見警卷第3 卷第513 、516 至518 頁），被害人
    Ｆ○○、宇○○之案件詳細資料表、台中市警察局第六分局
    受理刑事案件報案三聯單、中華郵政公司交易明細表各1 紙
    、郵政國內匯款執據2 紙（見警卷第3 卷第528 、529 、53
    2 、533 、534 、535 頁），被害人童友亮之慶豐商業銀行
    匯款委託書證明聯11紙、高雄市政府警察局刑警大隊受理刑
    事案件報案三聯單1 紙（見警卷第3 卷第560 至565 、566
    頁）等在卷可資佐證，並有扣案記事本所載警示帳戶與可用
    帳戶等資料在卷可參，及如附表三所示之扣押物品扣案可憑
    ，是被告壬○○、戊○○、子○○、丁○○、丙○○、辛○○、乙○○、己○○、癸○○、丑○○等人之任意性自白核
    與事實相符，應堪採信。又刑法上之幫助犯，係對於犯罪與
    正犯有共同之認識，而以幫助之意思，對於正犯資以助力，
    而未參與實施犯罪之行為者而言，迭據最高法院著有75年度
    臺上字第1509號、84年度臺上字第5998號及88年度臺上字第
    1270號判決意旨可供參照。是以，如未參與實施犯罪構成要
    件之行為，且係出於幫助之意思提供助力，即屬幫助犯，而
    非共同正犯。本案被告乙○○、己○○、庚○○、癸○○、
    丑○○等人提供其等所有之上開郵局或銀行帳戶存簿、提款
    卡及密碼予各該不詳姓名、年籍同屬綽號「姐仔」所屬集團
    成員之成年男子使用及非該集團之不詳姓名、年籍之成年男
    子使用，使綽號「姐仔」所屬之詐騙集團成員，及各該人與
    其所屬詐騙集團成員得基於詐欺取財之犯意而向如附表一所
    示之被害人許懿仁等25人及另蔡宜瑄、Ｉ○○詐取財物，並
    以被告乙○○、己○○、癸○○、丑○○等人所提供之郵局
    或銀行帳戶供作指定匯款之帳戶以規避檢警機關之追緝，遂
    行其詐欺取財之犯行，是被告乙○○、己○○、癸○○、丑
    ○○等人提供帳戶連同存簿、提款卡及密碼供人使用之行為
    ，對於各該詐騙集團成員遂行詐欺取財犯行，資以助力，揆
    諸上開判決意旨，自均各應成立幫助詐欺取財罪。本案事證
    明確，被告壬○○、戊○○、子○○、丁○○、丙○○、辛○○等人上開共同連續詐欺取財犯行，及被告乙○○、己○○、癸○○、丑○○等幫助詐欺取財犯行，均堪認定，應依
    法論科。
二、核被告壬○○、戊○○、子○○、丁○○、丙○○、辛○○
    就附表一編號4 、21之被害人酉○○、未○○○部分，雖已
    著手詐欺行為之實施，惟因被害人酉○○發覺受騙而僅試探
    性匯款1 元，被害人未○○○則未匯款而未取得財物，其犯
    罪均尚屬未遂，所為係犯刑法第339 條第3 項、第1 項之詐
    欺取財未遂罪，其等就附表一所示之其餘被害人部分，所為
    係犯刑法第339 條第1 項之詐欺取財既遂罪，被告壬○○、
    戊○○、子○○、丁○○、丙○○、辛○○先後多次詐欺犯
    行，雖有既遂、未遂之分，然其時間緊接，方法相同，觸犯
    構成要件相同之罪，顯係基於概括犯意反覆為之，為連續犯
    ，依修正前刑法第56條之規定從一重論以連續詐欺取財既遂
    罪，並依法加重其刑。公訴意旨漏未載明就被害人酉○○、
    未○○○部分應為詐欺取財未遂罪行，尚有未洽，惟此與前
    開詐欺取財既遂行為既有裁判上一罪之連續犯關係，且此部
    分係屬連續犯之輕罪，尚不涉及變更法條之問題，併此敘明
    。被告壬○○、戊○○、子○○、丁○○、丙○○、辛○○
    彼此間及與姓名、年籍不詳綽號「姐仔」之成年女子間就上
    開連續詐欺取財犯行，有犯意聯絡及行為分之分擔，均應依
    刑法第28條論以共同正犯。又核被告乙○○、己○○、癸○○、丑○○等人所為，係犯刑法第30條第1 項前段、第339
    條第1 項之幫助詐欺取財罪。被告乙○○、己○○、癸○○
    、丑○○等幫助他人犯詐欺取財罪，爰依刑法第30條第2 項
    之規定按正犯之刑減輕之。按刑法於95年7 月1 日修正公布
    施行，修正後之刑法已將原第56條連續犯之規刪除，此刪除
    雖非犯罪構成要件之變更，但顯已影響行為人刑罰之法律效
    果，自屬法律變更。被告壬○○、戊○○、子○○、丁○○
    、丙○○、辛○○先後與綽號「姐仔」之成年女子所為如附
    表一所示之詐欺取財犯行，主觀上顯係基於詐欺取財或幫助
    詐欺取財之概括犯意，客觀上逐次實施數次行為而具連續性
    ，進而侵害同性質之法益，惟因其各次行為依一般社會健全
    觀念，在時間差距上，可以分開，在刑法評價上，各具獨立
    性，每次行為皆可獨立成罪，是依修正前刑法第56條之規定
    ，本各均得適用連續犯規定而論以一罪，並得加重其刑至二
    分之一，惟因修正後刑法刪除前開連續犯規定，以致被告壬○○、戊○○、子○○、丁○○、丙○○、辛○○前揭數次
    詐欺取財行為，須依法分別論以數罪而併罰之，依新法第2
    條第1 項規定比較新、舊法之結果，仍以行為時即修正前刑
    法第56條之規定較有利於被告壬○○、戊○○、子○○、丁○○、丙○○、辛○○（最高法院95年第8 次刑事庭會議決
    議亦採同一見解）。故本件應依修正前刑法第56條作為被告
    壬○○、戊○○、子○○、丁○○、丙○○、辛○○論罪科
    刑之基礎，應予敘明。
三、原審予以論罪科刑，固非無見，然查：(一)檢察官上訴以詐騙
    集團以法院名義等方法向被害人詐取錢財，非惟對司法信譽
    造成極大傷害及困擾，且造成人民間之信任疏離，影響社會
    治安甚大，指摘原審判決就被告壬○○、子○○、丁○○、
    丙○○、戊○○、辛○○、乙○○、己○○、癸○○、丑○○部分量刑似嫌過輕，為有理由。(二)且原判決附表二編號1
    至4 部分雖為被告等犯罪所得之物，但非被告所有之物，不
    得沒收，應發還予被害人，原判決竟予宣告沒收，亦有未洽
    ，原判決既有可議，即屬無可維持，應由本院將原判決上開
    被告等部份撤銷。審酌被告壬○○、戊○○、子○○、丁○○、丙○○、辛○○為圖私利，參與本件詐欺集團之詐欺取
    財犯行，被害人數多達27人，受損失金額高達6 百餘萬元，
    惡性非輕，其等雖非直接參與撥打電話向被害人行使詐術之
    行為，惟擔任「車手」工作，在被害人匯入款項後旋即將款
    項提領一空，使被害人在發覺受詐欺後毫無追回贓款之機會
    ，亦使不法詐欺集團得以順利遂行其等之詐欺取財之犯行，
    應予非難，惟考量被告壬○○、戊○○、子○○、丁○○、
    丙○○、辛○○犯罪後始終坦承全部犯行，犯後態度尚稱良
    好，並審酌被告6 人涉案情節之輕重、參與本件犯行時間之
    長短、所分得不法利益之多寡等情狀，另審酌被告乙○○、
    己○○、癸○○、蔡依青、丑○○等人為貪圖報酬，任意將
    其等所有之上開郵局或銀行帳戶提供他人使用，不顧該等帳
    戶可能遭他人用以作為犯罪工具，逃避犯罪之查緝，嚴重破
    壞社會治安及有礙金融秩序，助長犯罪歪風，並增加追緝犯
    罪及被害人尋求救濟之困難，惟念其等均於犯後坦承犯行，
    有悔悟之意，且被告乙○○、己○○、癸○○、丑○○並無
    刑事案件前科，有臺灣高等法院被告前案紀錄表附卷可考等
    一切情狀，爰予科處壬○○有期徒刑貳年，子○○有期徒刑
    壹年貳月、丁○○有期徒刑壹年陸月，丙○○有期徒刑壹年
    貳月，戊○○有期徒刑壹年貳月，辛○○有期徒刑壹年；乙○○、己○○、癸○○、丑○○均有期徒刑伍月，並諭知被
    告乙○○、己○○、癸○○、丑○○有期徒刑易科罰金折算
    之標準。按刑法第41條雖係關於刑罰執行事項，參照最高法
    院90年度台非字第223 號、92年度台上字第5220號、94年度
    台上字第858 號判決要旨，若該條有所變更，亦應依刑法第
    2 條第1 項之規定，比較新舊法，以資決定應適用之法律。
    修正後之刑法第41條就易科罰金之要件「犯最重本刑為5年
    以上有期徒刑以下之罪」及「而受6 個月以上徒刑之罪」部
    分，雖未變更，但就易科罰金之標準，由修正前之刑法第41
    條第1 項及罰金罰鍰提高標準條例第2 條之「100 元以上30
    0 元以下折算1 日」（即新臺幣300 元以上900 元以下折算
    1 日），提高為「新臺幣1 千元、2 千元或3 千元折算1 日
    」，刑法修正後之易科罰金標準，顯較不利於被告。至於新
    法將原有「因身體、教育、職業、家庭之關係或其他正當事
    由，執行顯有困難」規定，予以刪除，因該部分係屬於檢察
    官指揮執行時，所應審酌事項之規定（最高法院77年度台非
    字第158 號判決參照），而與法院應否諭知易科罰金之要件
    判斷無涉，從而，比較修正前、後之刑法、罰金罰鍰提高標
    準條例之規定，仍以修正前之刑法及罰金罰鍰提高標準條例
    之規定，較有利於被告，應依上開修正前之規定，諭知易科
    罰金之折算標準，且為免與刑法第41條第1 項修正施行後所
    定易科罰金折算標準改採新臺幣計算產生混淆誤解起見，另
    引用現行法規所定貨幣單位折算新臺幣條例第2 條明定易科
    罰金折算標準及折算新臺幣之數額，以資明確。又被告乙○○、己○○、癸○○、丑○○前未曾因故意犯罪而受有期徒
    刑以上刑之宣告，其等因一時失慮致罹刑典，惟已坦承犯錯
    ，堪認經此偵、審程序之教訓，當知所警惕而信無再犯之虞
    ，是本院認上開所宣告之刑，以暫不執行為適當，爰併予分
    別宣告緩刑貳年，及各應於96年12月31日前向國庫支付新臺
    幣陸萬元，以啟自新。附表三編號3 至12、13、14、17至20
    、22至25之手機及儲值卡，編號27之記事本7 本，被告壬○○自承為其所有，並供本件犯罪之用，爰依刑法第38條第1
    項第2 款均宣告沒收。附表三編號30、31、67、70之記事本
    、空白提款單及手機被告丁○○自承為其所有，並供本件犯
    罪之用，依刑法第38條第1 項第2 款均宣告沒收之。附表三
    編號28手機1 支被告丁○○供稱為被告丙○○所有，並供
    本件犯罪聯絡之用，此並為被告丙○○所不爭執，爰依刑法
    第38條第1 項第2 款宣告沒收該話機本體，至編號93至95被
    告丙○○自承為其所有，並供本件犯罪之用，依刑法第38條
    第1 項第2 款均宣告沒收。附表三編號111 、112 之手機及
    計算機被告戊○○自承為其所有，並供本件犯罪之用，依刑
    法第38條第1 項第2 款均宣告沒收。附表三編號114 至118
    之手機被告子○○自承為其所有，編號119 手機為被告辛○○自承為其所有，並均供本件犯罪之用，依刑法第38條第1
    項第2 款均宣告沒收之（以上沒收之物，均編列於附表二）
    。至扣案如附表三編號1 現281,000 元部分，被告壬○○供
    稱其中100,000 元係朋友「福仔」所借，剩餘之181,000 元
    則係之前本案犯罪所得，而於此既無證據證明該筆100,000
    元款項亦係本案犯罪所得。附表三編號97之現金73,300元，
    被告丙○○供稱僅約2 、3 萬元係被告壬○○發放之工資為
    其犯罪所得，其餘則為以前作板模工作所留存，則依罪證有
    疑利於被告之原則，應認被告丙○○於本件之犯罪所得為20
    ,000 元 ，其餘之53,300元既無證據證明為犯罪所得。另附
    表三編號2 、21、26之存簿及手機，被告壬○○供稱為其私
    人使用，並未用於本案犯罪之用。附表三編號29、68、69手
    機3 支，編號32記事本1 本，均為被告丁○○個人所有，未
    用於本案犯罪使用。又行動電話之門號，係使用者向電信業
    者申請租用而僅取得其使用權，並非申請使用者所有，故附
    表編號3 至12除手機外之各門號SIM 卡，及編號15之SIM 卡
    3 張，編號28門號0000000000號、編號70門號0000000000號
    、編號111 門號0000000000號、編號119 號門號0000000000
    號之SIM 卡，即不能沒收。另附表三編號33至66、76至92、
    96、101 至106 之存摺或金融卡及附表三編號98之私章14枚
    ，被告壬○○等雖供稱該等存摺、金融卡係預備本件犯罪之
    用，惟該等物品依前開提供帳戶幫助詐欺之被告周弘原等人
    之供述，其等多係以出租之方式提供帳戶、印章、提款卡予
    綽號「姐仔」所屬之詐欺集團成員使用，顯未有移轉所有權
    之意，則扣案之帳戶、印章等物既亦係由綽號「姐仔」之成
    年女子提供被告壬○○領款使用，衡情應係以同樣之租用手
    法所取得，故該等物品自非被告壬○○、戊○○、子○○、
    丁○○、丙○○、辛○○等人及共犯綽號「姐仔」之成年女
    子所有；附表三編號71、72、73、75之物為被告丁○○所有
    ，編號74之現金卡則為被告丁○○姊姊所有，此經被告丁○○供述在卷，且均未用於本案犯罪之用；附表三編號99手機
    3 支為被告丙○○個人所有，未用於本案犯罪使用；附表三
    編號100 林香蘭之身分證等證件8 張，被告丙○○供稱為其
    所拾獲，非其所有，且非供本件犯罪之用，附表三編號107
    、108 、109 之提款卡及編號110 之手機1 支為被告戊○○
    所有，然非供本件犯罪之用，故均不予宣告沒收。
四、原審同案被告周弘泉、陳俊清部分業經原審判決確定，被告
    甲○○、庚○○、蔡依青部分則經本院再開辯論另行審結，
    故不予論列，附此敘明。
據上論斷，應依刑事訴訟法第369 條第1 項前段、第364 條、第
299 條第1 項前段，刑法第2 條第1 項前段、第30條第1 項、第
2 項、第339 條第1 項、第38條第1 項第2 款、第74條第1 項第
1 款、第2 項第4 款，修正前刑法第41條第1 項，罰金罰鍰提高
標準條例第1 條前段，修正前同條例第2 項現行法規所定貨幣單
位折算新臺幣第2 條，判決如主文。
本案經檢察官許月雲到庭執行職務。
中　　華　　民　　國　　96　　年　　2 　　月　　13　　日
                  刑事第四庭    審判長法  官  蕭權閔
                                      法  官  吳進寶
                                      法  官  陳吉雄
以上正本證明與原本無異。
本件判決不得上訴。
中　　華　　民　　國　　96　　年　　2 　　月　　14　　日
                                書   記   官  梁美姿
附錄本判決論罪科刑法條：
中華民國刑法第339條第1項：
（普通詐欺罪）
意圖為自己或第三人不法之所有，以詐術使人將本人或第三人之
物交付者，處5 年以下有期徒刑、拘役或科或併科1 千元以下罰
金。
前二項之未遂犯罰之。
附表一：
 ┌──┬────┬────┬──────────┬───────┐
 │編號│被害人　│時間　  │ 犯　 罪　 手　 法　│ 被 騙 金 額　│
 ├──┼────┼────┼──────────┼───────┤
 │１  │許懿仁  │95.3.27 │詐稱許懿仁涉及詐欺案│共匯款288,000 │
 │    │　      │        │件，帳戶將被查封，要│元至林建成（另│
 │    │　　　　│        │求許懿仁至銀行作信託│由警方偵辦）所│
 │    │　　　　│        │管理，致使被害人陷於│有臺南育平郵局│
 │    │　　　　│　      │錯誤而依對方指示，匯│00000000000000│
 │    │　　　　│　      │款至指定帳戶　　　  │號帳戶內　　　│
 ├──┼────┼────┼──────────┼───────┤
 │２  │玄○○  │95.3.21 │同上                │匯款6 萬元至林│
 │    │　      │        │　　　　　　        │孟霆所有高雄五│
 │    │　　　　│        │ 　                 │塊厝郵局004133│
 │    │　　　　│        │　　　　　　　　　　│00000000號帳戶│
 │    │　　　　│        │　　　　　　　　　　│內　　　　　　│
 ├──┼────┼────┼──────────┼───────┤
 │３  │巳○○  │95.3.8  │詐稱巳○○身分證遭冒│共被轉出9 筆款│
 │    │　      │　　    │用申領信用卡，要求余│項，總金額400 │
 │    │　　　　│　　　  │美嬌依其指示至銀行辦│萬元，其中有2 │
 │    │　　　　│　　　  │理電話語音設定，余美│次，分別為50萬│
 │    │　　　　│　　　  │嬌陷於錯誤而依對方指│元、53萬元轉入│
 │    │　　　　│　　　  │示，以致被轉出款項  │陳隆裕所有高雄│
 │    │　　　　│　　　  │　　　　　　　　　  │英德街郵局0041│
 │    │　　　　│　　　  │　　　　　　　　　　│0000000000號帳│
 │    │　　　　│　　　  │　　　　　　　　　　│戶內　　　　　│
 ├──┼────┼────┼──────────┼───────┤
 │４  │酉○○　│95.2.24 │以電話假稱酉○○中獎│匯款1 元至李美│
 │    │　　　　│        │，須先給付律師費16,1│玲所有高雄康莊│
 │    │　　　　│        │00元始能領取款項，惟│路郵局00000000│
 │    │　　　　│　　　  │酉○○因知有詐，只匯│133966號帳戶內│
 │    │　　　　│　　　  │款1 元而未得逞　　　│　　　　　　　│
 ├──┼────┼────┼──────────┼───────┤
 │５  │Ｅ○○　│95.3.9  │以電話假稱Ｅ○○中獎│匯款15,800元至│
 │    │　　　　│　　    │，須先給付律師費始能│李美玲所有高雄│
 │    │　　　　│　　　  │領取款項，致使Ｅ○○│康莊路郵局0041│
 │    │　　　　│　　　  │陷於錯誤依其指示匯款│0000000000號帳│
 │    │　　　　│　　　  │　　　　　　　　　　│戶內　　　　　│
 ├──┼────┼────┼──────────┼───────┤
 │６  │亥○○　│95.3.23 │以電話假稱亥○○中，│共匯款5 筆，金│
 │    │　　　　│        │須先給付事務費始能領│額186,200 元，│
 │    │　　　　│        │取款項，致使亥○○陷│其中有2 筆，分│
 │    │　　　　│　　    │於錯誤依其指示匯款  │別為9,800 元、│
 │    │　　　　│　　　  │　　　　　　　　　　│15,000元匯入陳│
 │    │　　　　│　　　  │　　　　　　　　　　│金順所有清華大│
 │    │　　　　│　　　  │　　　　　　　　　　│學郵局006102  │
 │    │　　　　│　　　  │　　　　　　　　　　│00000000號帳戶│
 │    │　　　　│　　　  │　　　　　　　　　　│內　　　　　　│
 ├──┼────┼────┼──────────┼───────┤
 │７  │Ｇ○○　│95.4.4  │假稱其信用卡遭盜刷，│匯款99,000元至│
 │    │　　　　│　　    │致使被害人不知有詐而│陳亮群所有屏東│
 │    │　　　　│　　　  │依其指示匯款　　　　│頭前溪郵局0071│
 │    │　　　　│　　　  │　　　　　　　　　　│0000000000號帳│
 │    │　　　　│　　　  │　　　　　　　　　　│戶內　　　　　│
 ├──┼────┼────┼──────────┼───────┤
 │８  │Ｂ○○　│95.3.17 │假檢察官之名指其帳戶│共被轉出4 筆，│
 │    │　　　　│　　    │將被凍結，致使被害人│總金額為316 萬│
 │    │　　　　│　　　  │不知有詐，依其指示至│元，其中1 筆98│
 │    │　　　　│　　　  │提款機設定防火牆，以│萬元被轉至倪雪│
 │    │　　　　│　　　  │致被轉出款項　　　　│燕所有潮州郵局│
 │    │　　　　│　　　  │　　　　　　　　　　│00000000000000│
 │    │　　　　│　　　  │　　　　　　　　　　│號帳戶內　　　│
 ├──┼────┼────┼──────────┼───────┤
 │９  │天○○　│95.4.18 │假臺北地檢署之名，指│共匯2 筆，金額│
 │    │　　　　│　　    │天○○涉及詐欺案件，│分別為2 萬元、│
 │    │　　　　│　　　  │致使天○○陷於錯誤，│8 萬元，至溫盛│
 │    │　　　　│　　　  │依其指示將款項匯入所│光所有美濃郵局│
 │    │　　　　│　　　  │謂安全帳戶　　　　　│00000000000000│
 │    │　　　　│　　　  │　　　　　　　　　　│號帳戶內　　　│
 ├──┼────┼────┼──────────┼───────┤
 │１０│寅○○　│95.3.29 │假稱寅○○資料外洩，│轉出289,000元 │
 │    │　　　　│　　    │致使寅○○陷於錯誤，│至蔡依青所有新│
 │    │　　　　│　　　  │依其指示申辦電話銀行│營民生郵局0191│
 │    │　　　　│　　　  │業務，致被轉出款項  │0000000000號帳│
 │    │　　　　│　　　  │　　　　　          │戶內　　　　　│
 ├──┼────┼────┼──────────┼───────┤
 │１１│申○○　│95.3.24 │假高雄地方法院之名，│共轉出2 筆款項│
 │    │　　　　│及      │指申○○被冒名申辦信│，分別為68萬3 │
 │    │　　　　│95.3.27 │用卡，積欠卡費，致使│千元及19萬元，│
 │    │　　　　│        │申○○陷於錯誤，依其│均轉入至蔡依青│
 │    │　　　　│　　　  │指示操作，以致被轉出│所有新營民生郵│
 │    │　　　　│　　　  │款項                │局000000000000│
 │    │　　　　│　　　  │　                  │03號帳戶內　　│
 ├──┼────┼────┼──────────┼───────┤
 │１２│Ｈ○○　│95.3.18 │以電話假稱Ｈ○○中獎│匯款2 筆，第1 │
 │    │　　　　│至      │，須先給付中獎稅金始│筆匯16,100元至│
 │    │　　　　│95.3.21 │能領取款項，致使謝志│高雄武廟郵局00│
 │    │　　　　│        │鴻陷於錯誤，依其指示│000000000000號│
 │    │　　　　│　　　  │匯款                │帳戶（另由警方│
 │    │　　　　│　　　  │　　　　　　　　　　│偵辦），第2 筆│
 │    │　　　　│　　　  │　　　　　　　　　　│匯6 萬元至倪雪│
 │    │　　　　│　　　  │　　　　　　　　　　│珍所有麥寮郵局│
 │    │　　　　│　　　  │　　　　　　　　　　│00000000000000│
 │    │　　　　│　　　  │　　　　　　　　　　│號帳戶內　　　│
 ├──┼────┼────┼──────────┼───────┤
 │１３│Ｄ○○　│95.4.18 │假稱係中華電信金融案│共匯款3 筆，金│
 │    │　　　　│及      │件管理中心，指稱劉迪│額分別為35萬5 │
 │    │　　　　│95.4.19 │英基本資料外洩，致使│百元、20萬5 百│
 │    │　　　　│        │Ｄ○○陷於錯誤，而依│元、20萬8 百元│
 │    │　　　　│　　　  │其指示，將款項匯入所│至陳俊清所有板│
 │    │　　　　│　　　  │謂安全帳戶　　　　  │橋三民路郵局03│
 │    │　　　　│　　　  │　                  │000000000000號│
 │    │　　　　│　　　  │　　　　　　　　　　│帳戶內　　　　│
 ├──┼────┼────┼──────────┼───────┤
 │１４│戌○○　│95.3.17 │假稱係調查局人員，指│轉出13萬9 千元│
 │    │　　　　│　　    │戌○○被冒名申辦信用│至王昱翔所有臺│
 │    │　　　　│　　　  │卡，致使戌○○陷於錯│南開元路郵局00│
 │    │　　　　│　　　  │誤，依其指示操作，以│000000000000號│
 │    │　　　　│　　　  │致被轉出款項　　　  │帳戶內　　　　│
 ├──┼────┼────┼──────────┼───────┤
 │１５│地○○　│95.4.6  │假高雄地方法院之名，│轉出43萬2 千元│
 │    │　　　　│　　    │指地○○被冒名申辦信│至癸○○所有仁│
 │    │　　　　│　　　  │用卡，致使地○○陷於│德後壁厝郵局00│
 │    │　　　　│　　　  │錯誤，依其指示申辦電│000000000000號│
 │    │　　　　│　　　  │話銀行業務，以致被轉│帳戶內　　　　│
 │    │        │        │出款項              │              │
 ├──┼────┼────┼──────────┼───────┤
 │１６│午○○　│95.3.1  │假高雄地方法院之名，│匯款76萬元至陳│
 │    │　　　　│　　    │指午○○被冒名申辦信│仲豪所有左營郵│
 │    │　　　　│　　　  │用卡，致使午○○陷於│局000000000000│
 │    │　　　　│　　　  │錯誤，依其指示，將款│90號帳戶內　　│
 │    │　　　　│　　　  │項匯入所謂安全帳戶  │　　　　　　　│
 ├──┼────┼────┼──────────┼───────┤
 │１７│Ａ○○　│95.3.15 │假地方法院之名，指黃│轉出56萬3 千元│
 │    │　　　　│　　    │雅妮有信用卡費未繳，│至丑○○所有高│
 │    │　　　　│　　　  │致使Ａ○○陷於錯誤，│雄德智郵局0041│
 │    │　　　　│　　　  │依其指示操作，以致被│0000000000號帳│
 │    │　　　　│　　　  │轉出款項　　        │戶內　　　　　│
 ├──┼────┼────┼──────────┼───────┤
 │１８│卯○○　│95.3.24 │假法院之名，指卯○○│匯款2 筆，第1 │
 │    │　　　　│　　    │涉及詐欺案件，可能基│筆90萬元匯至彰│
 │    │　　　　│　　　  │本資料外洩，致使史肖│化南瑤郵局0081│
 │    │　　　　│　　　  │連陷於錯誤，而依其指│0000000000號帳│
 │    │　　　　│　　　  │示，將款項匯入所謂安│戶內（另由警方│
 │    │　　　　│　　　  │全帳戶　　　　　　  │偵辦），第2 筆│
 │    │　　　　│　　　  │　                  │20萬元匯至黃詠│
 │    │　　　　│　　　  │　　　　　　　　　　│欽所有高雄德智│
 │    │　　　　│　　　  │　　　　　　　　　　│郵局0000000000│
 │    │　　　　│　　　  │　　　　　　　　　　│9084號帳戶內　│
 ├──┼────┼────┼──────────┼───────┤
 │１９│宙○○　│95.4.10 │假臺北地方法院檢察署│轉出14萬9 千元│
 │    │　　　　│　　    │之名，指宙○○涉及詐│、7 萬元至周弘│
 │    │　　　　│　　　  │欺案件，要求宙○○申│原所有左營福山│
 │    │　　　　│　　　  │辦語音轉帳系統，致使│郵局0000000000│
 │    │　　　　│　　　  │宙○○陷於錯誤，而依│7883號帳戶內　│
 │    │　　　　│　　　  │其指示操作，以致被轉│　　　　　　　│
 │    │　　　　│　　　  │出款項　　　　　    │　　　　　　　│
 ├──┼────┼────┼──────────┼───────┤
 │２０│黃○○　│95.4.7  │以電話假稱黃○○中獎│匯款1 萬6 千1 │
 │    │　　　　│　　    │，須先給付律師費始能│百元至林慶昌所│
 │    │　　　　│　　　  │領取款項，致使黃○○│有大寮大發郵局│
 │    │　　　　│　　　  │陷於錯誤，依其指示匯│00000000000000│
 │    │　　　　│　　　  │款　　　　　　　　  │號帳戶內　　　│
 ├──┼────┼────┼──────────┼───────┤
 │２１│未○○○│95.3.27 │假高雄地方法院之名，│　　　　　　　│
 │    │　　　　│　　    │指未○○○刷卡消費未│　　　　　　　│
 │    │　　　　│　　　  │繳，致使未○○○不知│　　　　　　　│
 │    │　　　　│　　　  │有詐，信以為真，該詐│　　　　　　　│
 │    │　　　　│　　　  │騙集團人員乃要求胡宋│　　　　　　　│
 │    │　　　　│　　　  │桂香辦理跨行匯款至劉│　　　　　　　│
 │    │　　　　│　　　  │進志所有湖內郵局0101│　　　　　　　│
 │    │　　　　│　　　  │0000000000 號帳戶， │　　　　　　　│
 │    │　　　　│　　　  │嗣因未○○○告知其女│　　　　　　　│
 │    │　　　　│　　　  │，其女告以可能是詐騙│　　　　　　　│
 │    │　　　　│　　　  │手法，未○○○因之未│　　　　　　　│
 │    │　　　　│　　　  │匯款，詐騙集團始未得│　　　　　　　│
 │    │        │        │逞                  │              │
 ├──┼────┼────┼──────────┼───────┤
 │２２│Ｃ○○　│95.4.17 │假臺北地方法院檢察署│匯款15萬5 千元│
 │    │　　　　│　　    │之名，要求Ｃ○○設立│、5 萬9 千元至│
 │    │　　　　│　　　  │安全帳戶，致使Ｃ○○│己○○所有鹽水│
 │    │　　　　│　　　  │陷於錯誤，而依其指示│郵局0000000000│
 │    │　　　　│　　　  │匯款至所謂安全帳戶  │8922號帳戶內　│
 ├──┼────┼────┼──────────┼───────┤
 │２３│辰○○　│95.3.17 │假金融調查課人員之名│匯款5 萬元至江│
 │    │　　　　│　　    │，指辰○○有信用卡費│再生所有東山郵│
 │    │　　　　│　　　  │未繳，將被凍結財產，│局000000000000│
 │    │　　　　│　　　  │致使辰○○陷於錯誤，│05號帳戶內　　│
 │    │　　　　│　　　  │依其指示匯款　　　　│　　　　　　　│
 ├──┼────┼────┼──────────┼───────┤
 │２４│Ｆ○○　│95.2.24 │以電話假稱Ｆ○○中獎│匯款3 筆，第1 │
 │    │　　　　│　　    │，惟須先給付手續費始│筆9 千8 百元匯│
 │    │　　　　│　　　  │能領取款項，致使賴晉│入平鎮新勢郵局│
 │    │　　　　│　　　  │男陷於錯誤，依其指示│00000000000000│
 │    │　　　　│　　　  │匯款　　　　　　　  │號帳戶內，第2 │
 │    │　　　　│　　　  │　                  │筆6 萬元匯入上│
 │    │　　　　│　　　  │　　　　　　　　　　│開同一帳戶內（│
 │    │　　　　│　　　  │　　　　　　　　　　│另由警方偵辦）│
 │    │　　　　│　　　  │　　　　　　　　　　│，第3 筆10萬元│
 │    │　　　　│　　　  │　　　　　　　　　　│匯入李育芬所有│
 │    │　　　　│　　　  │　　　　　　　　　　│學甲郵局019135│
 │    │　　　　│　　　  │　　　　　　　　　　│00000000號帳戶│
 │    │　　　　│　　　  │　　　　　　　　　　│內　　　　　　│
 ├──┼────┼────┼──────────┼───────┤
 │２５│宇○○　│95.2.22 │以電話假稱宇○○中獎│共匯款6 筆，其│
 │    │（原名陳│        │，惟須先給付律師、手│中1 筆6 萬元匯│
 │    │志菁）　│　　　  │續費始能領取款項，致│至李育芬所有學│
 │    │　　　　│　　　  │使宇○○陷於錯誤，依│甲郵局00000000│
 │    │　　　　│　　　  │其指示匯款　　　　　│384374號帳戶內│
 ├──┼────┼────┼──────────┼───────┤
 │２６│許晏維　│95.2.27 │以電話假稱許晏維中獎│匯款7 萬5 千元│
 │    │　　　　│        │，惟須先給付律師、手│至李育芬所有學│
 │    │　　　　│　　　  │續費始能領取款項，致│甲郵局00000000│
 │    │　　　　│　　　  │使許晏維陷於錯誤，依│384374號帳戶內│
 │    │　　　　│　　　  │其指示匯款　　　　　│　　　　　　　│
 ├──┼────┼────┼──────────┼───────┤
 │２７│童友亮　│95.1.11 │以電話假稱童友亮中獎│共匯款11筆，共│
 │    │　　　　│至      │，惟須先加入會員，給│168 萬元，其中│
 │    │　　　　│95.5.4  │付手續費等多種費用始│1 筆20萬元於95│
 │    │　　　　│        │能領取款項，致使童友│年2 月24日，匯│
 │    │　　　　│　　　  │亮陷於錯誤，連續多次│入朱素梅名下臺│
 │    │　　　　│　　　  │依指示匯款　　　　  │南中小企銀（現│
 │    │　　　　│　　　  │　                  │改名京城商業銀│
 │    │　　　　│　　　  │　　　　　　　　　　│行）仁德分行03│
 │    │　　　　│　　　  │　　　　　　　　　　│00000000000 號│
 │    │　　　　│　　　  │　　　　　　　　　　│帳戶內　　　　│
 └──┴────┴────┴──────────┴───────┘
附表二：
┌──┬──────────────┬─────┬──┬──────┬──────────────┐
│編號│          物品名稱          │   數量   │單位│所有人/持有 │         沒收依據           │
│    │                            │          │    │人/保管人   │                            │
├──┼──────────────┼─────┼──┼──────┼──────────────┤
│  1 │手機 (NOKIA)南屏電信（不包括│     1    │ 具 │   壬○○   │刑法第38條第1 項第2 款      │
│    │卡號00000000000000SIM卡）   │          │    │            │                            │
├──┼──────────────┼─────┼──┼──────┼──────────────┤
│  2 │手機 (NOKIA)南屏電信（不包括│     1    │ 具 │   壬○○   │刑法第38條第1 項第2 款      │
│    │卡號00000000000000SIM卡）   │          │    │            │                            │
├──┼──────────────┼─────┼──┼──────┼──────────────┤
│  3 │手機 (NOKIA)南屏電信（不包括│     1    │ 具 │   壬○○   │刑法第38條第1 項第2 款      │
│    │卡號00000000000000SIM卡）   │          │    │            │                            │
├──┼──────────────┼─────┼──┼──────┼──────────────┤
│  4 │手機 (NOKIA)南屏電信（不包括│     1    │ 具 │   壬○○   │刑法第38條第1 項第2 款      │
│    │卡號00000000000000SIM卡）   │          │    │            │                            │
├──┼──────────────┼─────┼──┼──────┼──────────────┤
│  5 │手機 (NOKIA)南屏電信（不包括│     1    │ 具 │   壬○○   │刑法第38條第1 項第2 款      │
│    │卡號00000000000000SIM卡）   │          │    │            │                            │
├──┼──────────────┼─────┼──┼──────┼──────────────┤
│  6 │手機 (NOKIA)和信電信（不包括│     1    │ 具 │   壬○○   │刑法第38條第1 項第2 款      │
│    │卡號0000000000000SIM卡）    │          │    │            │                            │
├──┼──────────────┼─────┼──┼──────┼──────────────┤
│  7 │手機 (NOKIA)中華電信（不包括│     1    │ 具 │   壬○○   │刑法第38條第1 項第2 款      │
│    │卡號YAS04AD153548SIM卡）    │          │    │            │                            │
├──┼──────────────┼─────┼──┼──────┼──────────────┤
│  8 │手機 (NOKIA)遠傳電信（不包括│     1    │ 具 │   壬○○   │刑法第38條第1 項第2 款      │
│    │卡號000000000000000SIM卡）  │          │    │            │                            │
├──┼──────────────┼─────┼──┼──────┼──────────────┤
│  9 │手機 (NOKIA)和信電信（不包括│     1    │ 具 │   壬○○   │刑法第38條第1 項第2 款      │
│    │卡號00000000000000SIM 卡）  │          │    │            │                            │
├──┼──────────────┼─────┼──┼──────┼──────────────┤
│ 10 │手機（GPLUS）               │     1    │ 具 │   壬○○   │刑法第38條第1 項第2 款      │
│    │序號00000000-000000-0       │          │    │            │                            │
├──┼──────────────┼─────┼──┼──────┼──────────────┤
│ 11 │和宇寬頻儲值卡              │    25    │ 張 │   壬○○   │刑法第38條第1 項第2 款      │
├──┼──────────────┼─────┼──┼──────┼──────────────┤
│ 12 │南屏電信儲值卡              │    14    │ 張 │   壬○○   │刑法第38條第1 項第2 款      │
├──┼──────────────┼─────┼──┼──────┼──────────────┤
│ 13 │手機（NOKIA）               │     1    │ 具 │   壬○○   │刑法第38條第1 項第2 款      │
│    │序號000000000000000         │          │    │            │                            │
├──┼──────────────┼─────┼──┼──────┼──────────────┤
│ 14 │手機（NOKIA）               │     1    │ 具 │   壬○○   │刑法第38條第1 項第2 款      │
│    │序號000000000000000         │          │    │            │                            │
├──┼──────────────┼─────┼──┼──────┼──────────────┤
│ 15 │手機（NOKIA）               │     1    │ 具 │   壬○○   │刑法第38條第1 項第2 款      │
│    │序號000000000000000         │          │    │            │                            │
├──┼──────────────┼─────┼──┼──────┼──────────────┤
│ 16 │手機（NOKIA）               │     1    │ 具 │   壬○○   │刑法第38條第1 項第2 款      │
│    │序號000000000000000         │          │    │            │                            │
├──┼──────────────┼─────┼──┼──────┼──────────────┤
│ 17 │手機（NOKIA）               │     1    │ 具 │   壬○○   │刑法第38條第1 項第2 款      │
│    │序號000000000000000         │          │    │            │                            │
├──┼──────────────┼─────┼──┼──────┼──────────────┤
│ 18 │手機（NOKIA）               │     1    │ 具 │   壬○○   │刑法第38條第1 項第2 款      │
│    │序號000000000000000         │          │    │            │                            │
├──┼──────────────┼─────┼──┼──────┼──────────────┤
│ 19 │手機（NOKIA）               │     1    │ 具 │   壬○○   │刑法第38條第1 項第2 款      │
│    │序號000000000000000         │          │    │            │                            │
├──┼──────────────┼─────┼──┼──────┼──────────────┤
│ 20 │手機（NOKIA）               │     1    │ 具 │   壬○○   │刑法第38條第1 項第2 款      │
│    │序號000000000000000         │          │    │            │                            │
├──┼──────────────┼─────┼──┼──────┼──────────────┤
│ 21 │使用過帳號之記事本          │     7    │ 本 │   壬○○   │刑法第38條第1 項第2 款      │
├──┼──────────────┼─────┼──┼──────┼──────────────┤
│ 22 │帳號記事本                  │     1    │ 本 │   丁○○   │刑法第38條第1 項第2 款      │
├──┼──────────────┼─────┼──┼──────┼──────────────┤
│ 23 │高縣屏縣郵局營業處所一覽表  │     4    │ 張 │   丁○○   │刑法第38條第1 項第2 款      │
├──┼──────────────┼─────┼──┼──────┼──────────────┤
│ 24 │空白郵局提款單              │    41    │ 張 │   丁○○   │刑法第38條第1 項第2 款      │
├──┼──────────────┼─────┼──┼──────┼──────────────┤
│ 25 │NOKIA 手機（不包括門號      │     1    │ 支 │   丁○○   │刑法第38條第1 項第2 款      │
│    │0000000000 ）               │          │    │            │                            │
├──┼──────────────┼─────┼──┼──────┼──────────────┤
│ 26 │NOKIA 手機（不包括門號      │     1    │ 支 │   丙○○   │刑法第38條第1 項第2 款      │
│    │0000000000 SIM卡）          │          │    │            │                            │
├──┼──────────────┼─────┼──┼──────┼──────────────┤
│ 27 │郵政跨行匯款申請書1         │          │    │            │                            │
│    │（00000000000）             │          │    │            │                            │
│    │郵政跨行匯款申請書2         │     3    │ 張 │   丙○○   │刑法第38條第1 項第2 款      │
│    │（0000000000000）           │          │    │            │                            │
│    │郵政跨行匯款申請書3         │          │    │            │                            │
│    │（000000000000）            │          │    │            │                            │
├──┼──────────────┼─────┼──┼──────┼──────────────┤
│ 28 │國外長傳真單                │     2    │ 張 │   丙○○   │刑法第38條第1 項第2 款      │
├──┼──────────────┼─────┼──┼──────┼──────────────┤
│ 29 │提款卡帳戶餘額查詢單        │     2    │ 張 │   丙○○   │刑法第38條第1 項第2 款      │
├──┼──────────────┼─────┼──┼──────┼──────────────┤
│ 30 │行動電話機（不包括門號      │     1    │ 支 │   戊○○   │刑法第38條第1 項第2 款      │
│    │0000000000 SIM卡 ）         │          │    │            │                            │
├──┼──────────────┼─────┼──┼──────┼──────────────┤
│ 31 │計算機                      │     1    │ 台 │   戊○○   │刑法第38條第1 項第2 款      │
├──┼──────────────┼─────┼──┼──────┼──────────────┤
│ 32 │和信電信預付卡              │     1    │ 張 │   子○○   │刑法第38條第1 項第2 款      │
│    │（卡號0000000000000000000） │          │    │            │                            │
├──┼──────────────┼─────┼──┼──────┼──────────────┤
│ 33 │帳冊                        │     1    │ 本 │   子○○   │刑法第38條第1 項第2 款      │
├──┼──────────────┼─────┼──┼──────┼──────────────┤
│ 34 │已使用過帳號記事本          │     1    │ 本 │   子○○   │刑法第38條第1 項第2 款      │
├──┼──────────────┼─────┼──┼──────┼──────────────┤
│ 35 │手機（HYUNDAI）             │     1    │ 具 │   子○○   │刑法第38條第1 項第2 款      │
├──┼──────────────┼─────┼──┼──────┼──────────────┤
│ 36 │手機（NOKIA）               │     1    │ 具 │   子○○   │刑法第38條第1 項第2 款      │
├──┼──────────────┼─────┼──┼──────┼──────────────┤
│ 37 │諾基亞手機（不包括門號      │     1    │ 支 │   辛○○   │刑法第38條第1 項第2 款      │
│    │0000000000 SIM卡）          │          │    │            │                            │
└──┴──────────────┴─────┴──┴──────┴──────────────┘
                                                     Ｆ
